【裁判字號】    88,竹簡,819
【裁判日期】    890321
【裁判案由】    清償借款
【裁判全文】
臺灣新竹地方法院簡易庭民事判決  八十八年度竹簡字第八一九號
    原      告  丙○○
    送達代收人  丁○○
    被      告  乙○○
                甲○○
    訴訟代理人  張堂歆律師
右當事人間清償借款事件，本院判決如左：
    主      文
被告應連帶給付原告新台幣貳佰伍拾萬元，及自民國八十七年九月二十四日起至清償
日止，按年息百分之六計算之利息。
訴訟費用由被告連帶負擔。
本判決得為假執行。但被告如於假執行程序實施前以新台幣貳佰伍拾萬元為原告預供
擔保，得免為假執行。
    事      實
一、原告方面：
  （一）聲明：如主文第一項所示。
  （二）陳述：原告執有被告乙○○、甲○○共同開立發票日為八十五年九月二十四
        日，到期日八十七年九月二十四，面額二百五十萬元之本票乙紙，詎屆期提
        示不獲付款，嗣雖一再催討，均無效果。爰依票據之關係請求被告連帶清償
        票款金額及自到期日起至清償日止，按年息百分之六計算之利息。又系爭本
        票係為償還被告侵占公司之會款，故兩造之間確存有債權債務關係。
  （三）證據：提出本票及他項權利證明書並請求詢問證人陳秋蘭。
二、被告方面：
  （一）聲明：原告之訴駁回，並願供擔保請准宣告免為假執行。
  （二）陳述：系爭本票係被告乙○○所任職之全台國際租賃股份有限公司（下稱全
        台公司）資金周轉不靈，被告因推展公司業務之需遂而開立，兩造之間實無
        任何債權債務關係，爰依票據法第十三條規定以為抗辯。
        又原告前於本院竹北簡易庭八十八年竹北簡第二一八號事件中，以消費借貸
        之法律關係請求被告連帶返還系爭本票中之金額，是原告既本於借貸之法律
        關係請求，原告即應就該交付借款之事實，予以舉證。
  （三）證據：提出公司執照、聘書及土地登記簿謄本並請求詢問證人黃阿球。
    理      由
一、經查：原告主張之事實，業據提出本票一紙為證，且被告於八十五年間，因先挪
    用公司會錢以為運用達二百多萬元，嗣遭公司催討無力清償，故請原告幫忙代償
    ，而開立系爭本票等情，業經證人陳秋蘭證述在卷（參八十九年三月七日之言詞
    辯論筆錄）。被告雖執前詞置辯，惟並未就其有何不負發票人責任等有利之原因
    事實及理由負舉證責任，是原告之主張，應可採信。又本件係本於票據關係請求
    ，被告雖另執他事件之消費借貸關係以為抗辯，惟因與本件無涉，是被告此部分
    之抗辯亦非可採，應予駁回。
二、按本票發票人所負責任，與匯票承兌人同，即應負付款之責，又本票到期不獲付
    款時，執票人於行使或保全本票上權利行使後，對於發票人得行使追索權，執票
    人向本票債務人行使追索權時，得要求被拒絕付款之本票金額，如有約定利息
    者，亦得請求自到期日起之約定利息，票據法第一百二十一條、第五十二條第一
    項、第一百二十四條、第八十五條第一項、第九十七條第一項第一款、第二款分
    別定有明文。本件被告既均為系爭本票之發票人，自應負付款之責，從而原告請
    求如主文所示之金額及利息，核屬正當，應予准許。
三、本件係命清償票據上債務之判決，依民事訴訟法第三百八十九條第一項第四款規
    定，應依職權宣告假執行。又被告陳明願供擔保，請准宣告免為假執行，核無不
    合，爰酌定相當擔保金額准許之。
四、結論：原告之訴為有理由，依民事訴訟法第八十五條第二項，第三百九十條第二
    項、第三百九十二條，判決如主文。
中      華      民      國    八十九    年      三      月    二十一    日
                                  臺灣新竹地方法院民事第一庭
~B法      官  彭淑苑
右為正本係照原本作成。
如對本判決上訴，須於判決送達後廿日內向本院提出上訴狀。
~B法院書記官  洪木志
中      華      民      國    八十九    年      三      月     二十一   日


司法院資訊處製作；財團法人民間司法改革基金會備份。
